最高法院刑事判決　　　　　　九十四年度台上字第一六一七號
　　上　訴　人　台灣高等法院檢察署檢察官
　　被　　　告　甲○○
　　　　　　　　乙○○
　　共　　　同
　　選任辯護人　余淑杏律師
　　　　　　　　王麗萍律師
　　　　　　　　方雍仁律師
上列上訴人因被告等違反著作權法案件，不服台灣高等法院中華
民國九十四年一月十九日第二審更審判決（九十三年度上更(一)字
第一四四號，起訴案號：台灣台北地方法院檢察署八十八年度偵
字第七九六五、二三六九號），提起上訴，本院判決如下：
    主  文
原判決撤銷，發回台灣高等法院。
    理  由
本件原判決以第一審檢察官公訴意旨略稱，被告甲○○、乙○○
夫妻二人，自民國八十五年起任職於禾普企業有限公司（下稱禾
普公司），分別擔任企業部經理及管理部代表之職務。甲○○長
期代表禾普公司駐美國加州經營業務，均係為禾普公司處理事務
之人。被告夫妻二人在未辦妥離職手續前，竟意圖為自己不法之
所有，於八十七年三月間，在台北市○○○路四三一號五樓另行
開設群克企業有限公司（下稱群克公司），從事與禾普公司同一
性質之「網路測試器」之生產。彼等重製禾普公司所創作之「網
路測試器」面板、底板、積體電路佈局圖第一代產品（ＭＵＬＴ
Ｉ－ＮＥＴＷＯＲＫ　ＣＡＢＬＥ　ＴＥＳＴＥＲ），並自八十
七年四月間起，販賣予禾普公司之美國客戶康波公司。嗣經禾普
公司於同年七、八月間查知上情，被告等乃變更部分設計，繼續
推出第二代、第三代之「網路測試器」，出售予康波公司。因認
被告等均涉犯著作權法第九十四條、第九十一條第二項之常業犯
罪嫌。惟經審理結果，認為不能證明被告等犯罪，因而撤銷第一
審對於甲○○所為科刑之判決，改判諭知其無罪；並維持第一審
諭知乙○○無罪之判決，而駁回檢察官對於乙○○部分所為之第
二審上訴。固非無見。
惟查，(一)、公訴意旨以財團法人台灣經濟發展研究院智慧財產所
（下稱「經智所」）出具之鑑定報告認為被告等侵害著作權等情
為依據，認被告等違反著作權法。但原審以該鑑定報告據以鑑定
之物，係告訴人禾普公司自第三人處取得，是送經智所鑑定之物
品是否為被告等所生產者，即有疑問，因認上述鑑定報告有明顯
之瑕疵，不足信憑云云（見原判決理由第五段之(三)）。惟告訴人
於偵查中即於八十八年五月間提出刑事補充告訴理由狀，並提出
群克公司開立之統一發票兩紙（見八十八年度偵字第七九六五號
卷第二七八、二八五頁）為證，證明送經智所鑑定之物品，係向
被告等經營之群克公司購得。起訴書亦引用此發票為證據。究竟
上述發票能否資為不利於被告等之證明，原審未深入調查審究，
逕為上述論斷，自屬未盡調查能事。(二)、起訴意旨，引用證人林
良弘、邱萬福、陳弘茂、龔明峰、劉常智、張開興等人之證言，
證明被告等犯罪，此等證人之證言能否採為認定被告等犯罪之證
據，原判決悉未說明，自屬理由不備之疏誤。(三)、本院前次判決
（九十三年度台上字第一０四八號）發回更審意旨，指明略以「
……則起訴書所指被告等所重製『網路測試器』內之『積體電路
佈局圖』（參閱原審卷第二００頁附件三照片所示），究竟係屬
經濟部智慧財產局前函所指不受著作權法保護之『顯示半導體（
或積體電路）電路布局之圖形』？抑或係受著作權法保護之『電
路圖』？其所記載之『積體電路佈局圖』，是否為『電路圖』之
誤載？此與判斷被告等所為有無侵害告訴人之著作財產權之前提
攸關，且告訴人禾普公司對此亦有爭議，自有詳予查明釐清，並
於理由內加以論敘說明之必要。乃原審並未就此進一步向經濟部
智慧財產局函詢明白，亦未於理由內對此項爭議加以闡述說明，
遽行判決，難謂無調查未盡及理由不備之違誤。」等情，乃原審
對此未詳予審究及論述，致瑕疵依然存在，自屬可議。檢察官上
訴意旨，指摘原判決不當，非無理由，應認仍有撤銷發回更審之
原因。
據上論結，應依刑事訴訟法第三百九十七條、第四百零一條，判
決如主文。
中　　華　　民　　國　九十四　年　　三　　月　三十一　日
                      最高法院刑事第五庭
                          審判長法官  吳　雄　銘
                                法官  池　啟　明
                                法官  郭　毓　洲
                                法官  吳　三　龍
                                法官  林　永　茂
      本件正本證明與原本無異
                                      書  記  官
中　　華　　民　　國　九十四　年　　四　　月　　四　　日
                                                      Ｑ
